臺灣屏東地方法院刑事判決　　　　　　　 94年度訴字第181號
公　訴　人　臺灣屏東地方法院檢察署檢察官
被　　　告　丙○○
指定辯護人　本院公設辯護人乙○○
上列被告因違反槍砲彈藥刀械管制條例等案件，經檢察官提起公
訴（93年度偵字第2695號），本院判決如下：
    主  文
丙○○未經許可，持有可發射子彈具有殺傷力之改造手槍，累犯
，處有期徒刑貳年，併科罰金新台幣拾萬元，罰金如易服勞役，
以銀元佰元即新台幣玖佰元折算壹日，扣案之掌心雷手槍（槍
枝管制編號0000000000號）、土造長槍（槍枝管制編號00000000
00號）各壹枝，均沒收。又以加害生命之事，恐嚇他人致生危害
於安全，累犯，處有期徒刑伍月。應執行有期徒刑貳年月，併
科罰金新台幣拾萬元，罰金如易服勞役，以銀元佰元即新台幣
玖佰元折算壹日。扣案之掌心雷手槍（槍枝管制編號0000000000
號）、土造長槍（槍枝管制編號0000000000號）各壹枝，均沒收
。
    事　實
一、丙○○前於民國81年間因違反麻醉藥品管理條例案件，經法
    院判處有期徒刑5 年3 月確定，於81年12月16日入監執行，
    於84年1 月7 日假釋出監並付保護管束；復於86年間因違反
    槍砲彈藥刀械管理條例、麻醉藥品管理條例等案件，分別經
    法院判處有期徒刑5 月及9 月確定，上開假釋並經撤銷執行
    殘刑有期徒刑3 年9 月15日，上開有期徒刑接續執行，於90
    年6 月22日縮短刑期假釋出監，並於92年7 月4 日縮刑期滿
    執行完畢。詎其猶不知悔改，明知可發射金屬或子彈具有殺
    傷力之掌心雷手槍、土造長槍，為槍砲彈藥刀械管制條例所
    列管禁止持有之物，未經主管機關許可，不得持有之，竟基
    於持有之犯意，於91年7 月間某日，在其堂兄林德祥（業已
    死亡）位於屏東縣高樹鄉○○道路181 號住處，收受林德祥
    所贈與之掌心雷手槍（槍枝管制編號0000000000號）、土造
    長槍（槍枝管制編號0000000000號）各1 枝，並將之藏放在
    屏東縣山地門鄉青山村之某芒果園內，未經許可而持有之。
    嗣於93年1 月13日1 時20分許，丙○○持上開土造長槍駕駛
    蕭清吉所有車牌號碼ＮＨ－8856號車輛，欲找友人鄭榮章前
    去獵鳥，行經屏東縣高樹鄉○○村○○路45號甲○○住處時
    ，因見甲○○、廖志敏、鄭榮章等人在該住處前，而因丙○
    ○前曾聽聞鄭榮章與廖志敏間有糾紛，遂上前質問廖志敏有
    無毆打鄭榮章，經廖志敏否認後，丙○○即駕車離去，其後
    停在甲○○住處約10公尺處之橋上，因不小心誤觸槍枝致朝
    窗外射出1 槍，甲○○、廖志敏聽到槍聲後，誤以為丙○○
    係對其2 人示威，乃上前質問丙○○何以開槍，雙方因此發
    生爭執，甲○○並將丙○○所持有之土造長槍搶下（該槍枝
    後交由警方處理），並與廖志敏聯手毆打丙○○（傷害部分
    未提出告訴）後，丙○○始駕車離開現場。惟丙○○因不滿
    其所持有之土造長槍遭甲○○搶走，為向甲○○要回被搶走
    之土造長槍，遂基於恐嚇之犯意，於同日凌晨1 時40分許，
    駕車返回甲○○住處，以上開掌心雷手槍對空鳴槍，以此加
    害人之生命方式向甲○○示警，希迫使甲○○歸還土造長槍
    ，甲○○因此心生畏懼而報警處理。嗣於93年1 月13日12時
    許，為警循線在屏東縣高樹鄉○○村○○路42巷內查獲，並
    扣得上開掌心雷手槍、土造長槍各1 支及鋼珠1 盒。
二、案經屏東縣警察局里港分局報請臺灣屏東地方法院檢察署檢
　　察官偵查起訴。
　　理　由
一、上開事實，業據被告丙○○於本院審理時坦承不諱，核與證
    人甲○○、廖志敏、蕭清吉等人於警詢時之證述情節大致相
    符。而扣案之掌心雷手槍1 枝、土造長槍１枝及鋼珠1 盒，
    經送請內部政警政署刑事警察局鑑驗後，認：一、送鑑土造
    長槍1 枝（槍枝管制編號0000000000號），係土造長槍，以
    打擊底火引爆槍管內火藥為發射動力，機械性能良好，可供
    發射彈丸使用，認具有殺傷力。二、送鑑鋼珠1 盒，均係直
    徑約6.0 ｍｍ至7.9 ｍｍ之鋼珠。三、送鑑掌心雷手槍1 枝
    （槍枝管制編號0000000000號），係由仿德林吉雙管手槍製
    造之金屬玩具手槍，貫通槍管阻鐵改造而成之改造手槍，機
    械性能良好，可擊發適用子彈，認具殺傷力等情，有該局93
    年4 月5 日刑鑑字第0930072261號槍彈鑑定書1 份及槍枝照
    片6 幀在卷可稽，上開鑑定結果，係鑑驗機關以其專業知識
    及精密儀器測試後所得之結論，自可憑信。此外，復有查獲
    現場照片17幀在卷可證，足見，被告自白與事實相符，應可
    採信。從而，本件事證明確，被告犯行堪以認定。
二、按被告行為後，槍砲彈藥刀械管制條例已於94年1 月26日修
    正公布，於同年月28日生效，將原槍砲彈藥刀械管制條例第
    11條第4 項規定改列於修正後該條例第8 條第4 項，修正後
    該條例第8 條第4 項法定刑度，業已提高為「3 年以上10年
    以下有期徒刑，併科新台幣7000,000元以下罰金」，與被告
    行為時之同條例第11條第4 項法定刑度「1 年以上7 年以下
    有期徒刑，併科新臺幣7000,000元以下罰金」相較，修正前
    槍砲彈藥刀械管制條例第11條第4 項規定顯然有利於行為人
    ，故本件依刑法第2 條第1 項但書規定，自應適用修正前槍
    砲彈藥刀械管制條例第11條第4 項規定。故核被告持有改造
    槍枝之行為，係犯修正前槍砲彈藥刀械管制條例第11條第4
    項之未經許可，持有可發射子彈或金屬具有殺傷力之改造手
    槍及土造長槍罪；被告持掌心雷手槍對空鳴槍向甲○○示警
    之行為，係犯刑法第305 條之恐嚇危害安全罪。被告1 個持
    有掌心雷手槍、土造長槍之行為，同時觸犯2 個相同之罪名
    ，為同質想像競合犯，而參酌改造手槍係可發射子彈，而土
    造長槍僅可發射金屬，比較上掌心雷手槍之破壞力應屬較強
    ，故依刑法第55條規定，應從情節較重之槍砲彈藥刀械管制
    條例第11條第4 項之未經許可，持有可發射子彈具有殺傷力
    之改造手槍罪處斷。又被告前於81年間因違反麻醉藥品管理
    條例案件，經法院判處有期徒刑5 年3 月確定，於81年12月
    16日入監執行，於84年1 月7 日假釋出監並付保護管束；復
    於86年間因違反槍砲彈藥刀械管理條例、麻醉藥品管理條例
    等案件，分別經法院判處有期徒刑5 月及9 月確定，上開假
    釋並經撤銷執行殘刑有期徒刑3 年9 月15日，上開有期徒刑
    接續執行，於90年6 月22日縮短刑期假釋出監，並於92 年7
    月4 日縮刑期滿執行完畢，此有臺灣屏東地方法院檢察署刑
    案資料查註紀錄表及臺灣高等法院被告全國前案紀錄表各 1
    份在卷可按，其受有期徒刑之執行完畢後，5 年之內再犯有
    期徒刑以上之上述2 罪，皆為累犯，依法均加重其刑，其有
    2 種刑之加重事由，均應遞加重之。其所犯上開2 罪，犯意
    各別，行為互殊，應予分別論罪，合併處罰。爰審酌被告素
    行非佳、犯罪之動機、目的、未經許可無故持有前開具殺傷
    力之改造槍枝2 枝，並持槍恐嚇他人，影響社會治安暨對他
    人之生命身體構成威脅之危害，惟念其犯後坦認犯行，態度
    尚可等一切情狀，分別量處如主文所示之刑，並就罰金部分
    諭知易服勞役之折算標準，暨定其應執行之刑。扣案之土造
    長槍1 枝（槍枝管制編號0000000000號）及掌心雷手槍1 枝
    （槍枝管制編號0000000000號），係違禁物，均應依刑法第
    38 條 第1 項第1 款規定，宣告沒收。至扣案之鋼珠1 盒，
    雖係被告所有，惟不具有殺傷力，非屬違禁物，且非供或預
    備供被告持有改造槍枝行為所用之物，爰不另為沒收之諭知
    。至被告雖曾以土造長槍、掌心雷手槍各擊發1 槍，而認被
    告曾持有2 顆彈藥，惟該2 顆彈藥並未扣案，無從送驗鑑定
    是否具有殺傷力，尚難遽認該2 顆彈藥係屬違禁物，而推認
    被告有何違反槍砲彈藥刀械管制條例之情；另該2 顆彈藥既
    無證據證明係屬違禁物，且非供或預備供被告犯持有改造槍
    枝行為所用之物，自無庸為沒收之諭知，併此說明。
據上論斷，應依刑事訴訟法第299 條第1 項前段，修正前槍砲彈
藥刀械管制條例第11條第4 項，刑法第2 條第1 項後段、第11條
前段、第305 條、第55條、第47條、第42條第2 項、第51條第5
款、第38條第1 項第1 款，罰金罰鍰提高標準條例第2 條，現行
法規所定貨幣單位折算新臺幣條例第2 條，判決如主文。
本案經檢察官鍾仁松到庭執行職務。
中　　華　　民　　國　　94　　年　　9 　　月　　28　　日
              刑事第二庭  審判長法  官  羅森德
                                法  官  陳松檀
                                法  官  蘇碧珠
以上正本證明與原本無異。
如不服本判決應於收受本判決送達後10日內向本院提出上訴書狀
，其未敘述上訴理由者，並得於提起上訴後10日內向本院補提理
由書狀（均須按他造當事人之人數附繕本）「切勿逕送上級法院
」
中　　華　　民　　國　　94　　年　　9 　　月　　28　　日
                                書記官  賀燕花
附錄本判決論罪科刑法條
修正前槍砲彈藥刀械管制條例第11條第4 項：
未經許可，持有、寄藏或意圖販賣而陳列第1項所列槍砲者，處1
年以上7 年以下有期徒刑，併科新臺幣7000,000 元以下罰金。
中華民國刑法第305條：
以加害生命、身體、自由、名譽、財產之事，恐嚇他人致生危害
於安全者，處2 年以下有期徒刑、拘役或3 百元以下罰金。
